【裁判字號】    92,易,815
【裁判日期】    920822
【裁判案由】    傷害
【裁判全文】
臺灣板橋地方法院刑事判決                          九十二年度易字第八一五號
    公  訴  人  臺灣板橋地方法院檢察署檢察官
    被      告  乙○○
右列被告因傷害案件，經檢察官提起公訴（九十二年度偵字第七號），本院判決如左
：
    主  文
乙○○傷害人之身體，處拘役拾日，如易科罰金，以佰元折算壹日。
    事  實
一、乙○○係中國石油股份有限公司台北縣永和市○○路加油站助理站長，於民國（
    下同）九十一年九月二十六日下午五時四十分許，因甲○○指責該加油站員工，
    服務態度欠佳，竟萌傷害之犯意，在該加油站廁所內，以手毆打教訓甲○○，致
    甲○○受有頭部外傷、軀體多處瘀傷及擦傷之傷害。
二、案經甲○○訴請台北縣政府警察局永和分局報請台灣板橋地方法院檢察署檢察官
    偵查起訴。
    理  由
一、訊據被告乙○○矢口否認有何傷害告訴人即被害人甲○○之犯行，辯稱：當時加
    油站之工讀生表示外面有人在吵鬧，所以伊才出去外面查看，看到二位計程車司
    機從廁所衝出來，伊進去（廁所）時，就看到告訴人甲○○下巴靠在小便池上，
    伊就將他扶起來，被誤認為伊打他云云。經查，右揭犯罪事實，業據告訴人甲○
    ○指訴綦詳，並有國立台灣大學醫學院附設醫院出具之診斷書一紙在卷可稽，而
    被告所為沒有毆打被害人甲○○之辯解，經法務部調查局進行測謊鑑定，以「當
    天渠沒有毆打甲○○」等問題詢問被告，經測試結果被告呈情緒波動反應，研判
    有說謊乙節，有法務部調查局九十二年六月二日調科參字第０九二００一七五九
    九０號測謊報告書一份在卷可憑。再者，被告於偵查中曾供稱：「（問：有無目
    擊證人？）沒有，廁所中只有我及他（指告訴人）二人。」、「（經檢察官提示
    告訴人之告訴意旨）我不確定是不是有打他」等語（均見偵查卷宗九十二年一月
    二十五日訊問筆錄），然被告於本院調查時卻陳稱：「當時有計程車司機出來..
    .. 我進廁所時，工讀生有跟著進入，他們應該有看到。」等語（見本院卷宗九
    十二年三月十九日調查筆錄），被告先後供詞迥異，其真實性尚屬存疑，其所為
    之辯解，無非飾卸之詞，尚不足採信。綜上，本件事證明確，被告犯行洵堪認定
    ，應予依法論科。
二、核被告乙○○所為，係犯刑法第二百七十七條第一項之傷害罪。爰審酌被告並無
    前科，參以其犯罪之動機、目的、手段、致告訴人傷害之程度，及犯罪後仍矢口
    否認犯行未見悔悟心，且未與告訴人達成和解等一切情狀，量處如主文所示之刑
    ，並諭知易科罰金之折算標準，以示懲儆。
據上論斷，應依刑事訴訟法第二百九十九條第一項前段，刑法第二百七十七條第一項
、第四十二條第二項，罰金罰鍰提高標準條例第一條前段、第二條，判決如主文。
本案經檢察官壽勤偉到庭執行職務。
中      華      民      國      九十二      年    八    月    二十二    日
                                  臺灣板橋地方法院刑事第二庭
                                      法  官  陳  靜  茹
右正本證明與原本無異。
如不服本判決，應於判決送達後十日內，向本院提出上訴狀。
                                      書記官  廖  美  紅
中      華      民      國      九十二      年    八    月    二十七    日
刑法第二百七十七條（普通傷害罪）
傷害人之身體或健康者，處三年以下有期徒刑、拘役或一千元以下罰金。
犯前項之罪因而致人於死者，處無期徒刑或七年以上有期徒刑；致重傷者，處三年以
上十年以下有期徒刑。


司法院資訊處製作；財團法人民間司法改革基金會備份。
